臺灣高等法院刑事判決　　　　　　　　99年度上訴字第4205號
上　訴　人　臺灣臺北地方法院檢察署檢察官
被　　　告　劉智輝
選任辯護人　陳鴻琪律師
　　　　　　廖芳萱律師
上列上訴人因違反臺灣地區與大陸地區人民關係條例等案件，不
服臺灣臺北地方法院九十九年度訴字第六八八號，中華民國九十
九年十一月九日第一審判決（起訴案號：臺灣臺北地方法院檢察
署九十八年度偵字第二一六０一號），提起上訴，本院判決如下
：
    主  文
上訴駁回。
    理  由
一、公訴意旨略以：被告劉智輝與余國章、劉以嘉（劉信宏之配
    偶，未為結婚登記）（余國章所涉妨害風化部分另由檢察官
    通緝，劉以嘉另由檢察官為不起訴處分）、王金良（原名王
    禎興，所涉妨害風化部分，業經本院以九十四年度上訴字第
    三四一一號判處有期徒刑十月確定）、真實年籍不詳之「孫
    細珠」(王金良之配偶)、「孫信宏」與余世安、劉信宏（後
    二人所涉妨害風化部分，業經本院以九十年度上訴字第二六
    四七號分別判處有期徒刑二年、二年二月確定）等人（以上
    簡稱劉智輝等人），共同基於使大陸地區女子非法入境、行
    使使公務員登載不實文書及意圖使女子與他人為性交行為而
    媒介以營利之概括犯意聯絡，由「孫細珠」、王金良在大陸
    地區物色女子，以辦理大陸地區女子與臺灣地區男子假結婚
    方式，引進大陸地區女子來臺從事性交行為以營利，所需資
    金由「孫信宏」及劉信宏供應，若劉信宏身在國外，則由劉
    以嘉交付引進大陸地區女子之相關生活費用，劉以嘉與劉信
    宏並負責管理帳目。余世安則負責申辦大陸地區女子來臺及
    與大陸地區女子假結婚之臺灣地區男子赴大陸所須相關證件
    文書，並於大陸地區女子來臺時與劉信宏、劉智輝負責接機
    ，余世安另按月交付新臺幣（下同）三萬元與前揭臺灣地區
    男子。余國章及王金良提供大陸地區女子在臺住宿場所，劉
    智輝則與劉以嘉、余世安負責接飯店來電，再打電話聯絡司
    機搭載小姐，而為下列犯行：(一)王金良於民國八十九年四月
    二十八日，安排明知互無結婚之意思，亦未舉行公開儀式，
    同有前揭行使使公務員登載不實文書共同犯意聯絡之已滿十
    八歲之大陸地區女子陳秀維，與臺灣地區男子陳振茂（該二
    人所犯行使使公務員登載不實文書罪，業經臺灣臺北地方法
    院以九十一年度易字第五四０號各判處有期徒刑四月、五月
    確定），在福建省寧德地區辦理假結婚，劉智輝等人並按月
    支付陳振茂三萬元。陳振茂隨即於八十九年五月二十三日，
    明知與陳秀維係假結婚，竟向屏東縣屏東市戶政事務所申報
    與陳秀維結婚之不實事項，使不知情之戶政事務所承辦人員
    將此不實事項登載於其職務上所掌管之戶籍登記簿上，足生
    損害於該管機關對戶籍資料管理之正確性。陳振茂旋即持前
    開不實之戶籍謄本，填具「大陸地區人民進入臺灣地區旅行
    證申請書」及「大陸地區人民進入臺灣地區保證書」，委託
    不知情之陳建峰向內政部警政署入出境管理局以探親名義，
    代陳秀維申請「中華民國臺灣地區旅行證」，使陳秀維得以
    於八十九年七月二十八日非法入境臺灣。王金良又於八十九
    年五月十六日，安排互無結婚之意思，亦未舉行公開儀式，
    同有前揭行使使公務員登載不實文書共同犯意聯絡之已滿十
    八歲之大陸地區女子許小雲（所犯行使使公務員登載不實文
    書之罪，業經臺灣臺北地方法院以九十一年度易字第五四０
    號判處有期徒刑五月確定）與臺灣地區男子林立（所涉行使
    使公務員登載不實文書罪，業經臺灣臺北地方法院以九十年
    度訴字第六一號判處有期徒刑一年二月，緩刑二年確定），
    在福建省寧德地區辦理假結婚，劉智輝等人並按月支付林立
    三萬元。林立隨即於八十九年六月一日，明知與許小雲係假
    結婚，竟向臺北縣永和市（現為新北市永和區，下同）戶政
    事務所申報與許小雲結婚之不實事項，使不知情之戶政事務
    所承辦人員將此不實事項登載於其職務上所掌管之戶籍登記
    簿上，足生損害於該管機關對戶籍資料管理之正確性。林立
    旋即持前開不實之戶籍謄本，填具「大陸地區人民進入臺灣
    地區旅行證申請書」及「大陸地區人民進入臺灣地區保證書
    」，向內政部警政署入出境管理局以探親名義，代許小雲申
    請「中華民國臺灣地區旅行證」，使許小雲得以於八十九年
    七月十四日非法入境臺灣地區。(二)迨陳秀維、許小雲非法入
    境臺灣後，先由王金良將許小雲、陳秀維安排在王金良提供
    之臺北市○○街三０三號住處，然後再至余國章提供之臺北
    市○○街三七六巷六之一號一樓，並以（０二）00000
    000號電話為聯絡總機，媒介許小雲、陳秀維至臺北縣（
    現為新北市，下同）市各賓館與不特定男客為性交易。余世
    安並於八十九年七月中旬僱用就意圖使女子與他人為性交行
    為而媒介以營利部分亦有共同概括犯意聯絡之葉志雄（業經
    本院以九十年度上訴字第二六四七號判處有期徒刑一年六月
    確定）在該應召站從事打雜之工作，另由同有上開營利性交
    共同概括犯意之余國章、吳建鋒及綽號「小陳」、「阿凱」
    及其他數名真實姓名不詳之成年男子同任接送大陸地區女子
    與他人性交易之司機，「阿凱」與吳建鋒則一同管理司機。
    每次性交易之代價為五千至一萬元不等，大陸地區女子可分
    得一千五百元，但須支付每日司機費用二千元，餘由劉智輝
    等人收取，從中營利。因認被告劉智輝涉犯臺灣地區與大陸
    地區人民關係條例第七十九條第一款使大陸地區人民非法進
    入臺灣地區、刑法第二百十六條、第二百十四條行使使公務
    員登載不實文書、同法第二百三十一條第一項圖利使人為性
    交行為等罪嫌云云。
二、按犯罪事實應依證據認定之，無證據不得認定犯罪事實，又
    不能證明被告犯罪或其行為不罰者，應諭知無罪之判決，刑
    事訴訟法第一百五十四條第二項、第三百零一條第一項分別
    定有明文。次按認定不利於被告之事實，須依積極證據，茍
    積極之證據本身存有瑕疵而不足為不利於被告事實之認定，
    即應為有利於被告之認定，更不必有何有利之證據，而此用
    以證明犯罪事實之證據，猶須於通常一般人均不至於有所懷
    疑，堪予確信其已臻真實者，始得據以為有罪之認定，倘其
    證明尚未達到此一程度，而有合理性之懷疑存在，致使無從
    為有罪之確信時，即應為無罪之判決，此有最高法院八十二
    年度臺上字第一六三號判決、七十六年臺上字第四九八六號
    、三十年上字第八一六號等判例意旨可資參照。
三、公訴人認被告劉智輝涉犯上開罪嫌，係以證人陳秀維、許小
    雲於另案警詢、偵查、法院審理時之證述、他案被告余世安
    、葉志雄、劉信宏於臺灣臺北地方法院另案審理時所為供述
    、他案被告余世安九十年四月二十七日刑事答辯狀一份、九
    十年一月五日屏東市戶政事務所屏市戶（十）字第００五八
    號函及所附資料、九十年一月四日臺北縣永和市戶政事務所
    北縣永戶字第０一二三號書函及所附資料、九十八年七月二
    十七日內政部入出國及移民署移署資處寰字第０九八０一０
    八一五八號函附之戶籍謄本及大陸地區人民進入臺灣地區保
    證書、本院九十年度上訴字第二六四七號、九十四年度上訴
    字第三四一一號判決，及被告自承在證人劉信宏公司任職、
    有陪著去找房子，有去過大陸女子住處，有依劉信宏之指示
    去幫大陸女子裝冷氣等供述，為主要論據。訊據被告劉智輝
    堅詞否認有何上開公訴意旨所指訴之犯行，辯稱：伊係任職
    於劉信宏所開立之泛亞汽車有限公司，伊雖有依照劉信宏之
    指示去大陸女子的住處裝冷氣、安裝傢俱或陪同劉信宏帶大
    陸女子購買衣服，惟僅係依劉信宏之指示去幫忙或在購物時
    幫忙看顧車輛，伊並未參與劉信宏等人以辦理假結婚方式引
    進大陸女子並容留彼等為性交易之犯行，亦無與劉信宏等人
    有何犯意聯絡等語。選任辯護人則為被告辯護稱：證人余世
    案於另案審理時所為供述均僅有口頭指摘，並未提出相關佐
    證，亦未具體指出被告擔任總機之地點、時間，且余世安於
    前案之身分為被告，與本案有利害關係，不無推諉卸責之可
    能，況證人葉志雄亦供稱其並沒有看過被告接到叫小姐的電
    話等語，與余世安稱被告擔任總機一節實不相符；證人劉信
    宏於本案具結後亦證稱：余世安就是要咬伊身邊所有的人，
    目的是要伊付他錢，才願意改變口供等語，更可證明余世安
    係藉誣賴被告一事，遂行其向劉信宏要脅交付財物之目的。
    另依證人陳秀維、許小雲之證述、葉志雄、劉信宏之供述，
    僅可證明被告曾受到劉信宏之指示前往大陸女子住處幫忙搬
    東西、傢俱、裝冷氣，陪同大陸女子買衣服，且不只一次見
    過陳秀維、許小雲，惟仍無從佐證被告有公訴人所指訴之上
    開犯行等語。
四、經查：
  (一)余世安、劉信宏、王金良、「孫細珠」余國章及孫信宏等人
    ，共同基於使大陸地區女子非法入境、行使使公務員登載不
    實文書及意圖使女子與他人為性交行為而媒介以營利之概括
    犯意聯絡，由王金良、孫細珠在大陸地區物色女子，以辦理
    大陸地區女子與臺灣地區男子假結婚方式，引進大陸地區女
    子來臺從事性交以營利，所需資金由孫信宏及劉信宏供應，
    余世安則負責申辦大陸地區女子來臺及與大陸地區女子假結
    婚之臺灣男子赴大陸所須相關證件文書，並於大陸地區女子
    來臺時與劉信宏負責接機，余世安另按月交付三萬元與前揭
    臺灣男子。王金良及余國章提供大陸地區女子在臺住宿場所
    ，余世安則負責接飯店來電，再打電話聯絡司機搭載小姐，
    而為下列犯行：1.王金良於八十九年四月二十八日，安排明
    知互無結婚之意思，亦未舉行公開儀式，同有前揭行使使公
    務員登載不實文書共同犯意聯絡之已滿十八歲之大陸地區女
    子陳秀維與臺灣地區男子陳振茂，在福建省寧德地區辦理假
    結婚，余世安等人並按月支付陳振茂三萬元。陳振茂隨即於
    八十九年五月二十三日，明知與陳秀維係假結婚，竟向屏東
    縣屏東市戶政事務所申報與陳秀維結婚之不實事項，使不知
    情之戶政事務所承辦人員將此不實事項登載於其職務上所掌
    管之戶籍登記簿上，足生損害於該管機關對戶籍資料管理之
    正確性。陳振茂旋即持前開不實之戶籍謄本，填具「大陸地
    區人民進入臺灣地區旅行證申請書」及「大陸地區人民進入
    臺灣地區保證書」，委託不知情之陳建峰向內政部警政署入
    出境管理局以探親名義，代陳秀維申請「中華民國臺灣地區
    旅行證」，使大陸女子陳秀維得以於八十九年七月二十八日
    非法入境臺灣。王金良又於八十九年五月十六日，安排互無
    結婚之意思，亦未舉行公開儀式，同有前揭行使使公務員登
    載不實文書共同犯意聯絡之已滿十八歲之大陸地區女子許小
    雲與臺灣地區男子林立，在福建省寧德地區辦理假結婚，余
    世安等人並按月支付林立三萬元。林立隨即於八十九年六月
    一日，明知與許小雲係假結婚，竟向臺北縣永和市戶政事務
    所申報與許小雲結婚之不實事項，使不知情之戶政事務所承
    辦人員將此不實事項登載於其職務上所掌管之戶籍登記簿上
    ，足生損害於該管機關對戶籍資料管理之正確性。林立旋即
    持前開不實之戶籍謄本，填具「大陸地區人民進入臺灣地區
    旅行證申請書」及「大陸地區人民進入臺灣地區保證書」，
    向內政部警政署入出境管理局以探親名義，代許小雲申請「
    中華民國臺灣地區旅行證」，使大陸地區女子許小雲得以於
    八十九年七月十四日非法入境臺灣地區。2.迨上開大陸地區
    女子陳秀維及許小雲非法入境臺灣後，余世安等人共同基於
    意圖使女子與他人為性交行為而媒介以營利之概括犯意聯絡
    ，先由王金良將大陸地區女子許小雲、陳秀維安排在王金良
    提供之臺北市○○街三○三號住處，然後再至余國章提供之
    臺北市○○街三七六巷六之一號一樓，並以（○二）000
    00000電話為聯絡總機，媒介許小雲、陳秀維（已滿十
    八歲之大陸女子）至臺北縣市各賓館與不特定男客為性交。
    余世安並於八十九年七月中旬僱用就意圖使女子與他人為性
    交行為而媒介以營利部分亦有共同概括犯意聯絡之葉志雄在
    該應召站從事打雜之工作，另由同有上開營利性交共同概括
    犯意之余國章、吳建鋒及綽號「小陳」、「阿凱」及其他數
    名真實姓名不詳之成年男子同任接送大陸地區女子與他人性
    交之司機，「阿凱」與吳建鋒則一同管理司機。每次性交之
    代價為五千元至一萬元不等，大陸地區女子可分得一千五百
    元，但須支付每日司機費用二千元，餘由余世安等人收取，
    從中營利。以上除為被告劉智輝所不爭執外，核與證人陳秀
    維、許小雲於另案警詢、偵查、法官訊問、審理時所為證述
    、證人余世安、劉信宏於臺灣臺北地方法院另案法官訊問時
    所為供述、證人劉信宏於原審審理時所為證述相符（見八十
    九年度偵字第一九０六五號卷《下稱偵一九０六五號卷》第
    一宗第十一頁、第十二頁、第六三頁至第六五頁、第一０六
    頁至第一一０頁、第二宗第四頁至第八頁、第二八頁至第三
    二頁、第六五頁至第六八頁、第七二頁至第七五頁、九十年
    度訴字第六一號卷《下稱訴六一號卷》第二五頁、第一二０
    頁至第一三一頁、第一三九頁至第一四二頁、第一九二頁至
    第一九六頁、第二三三頁至第二四三頁、九十年度上訴字第
    二六四七號卷《下稱上訴二六四七號卷》第一宗第二二頁至
    第二四頁、第九二頁至第九七頁、第一五一頁至第一六四頁
    、第二宗第四九頁、第五十頁九十二年度訴字第一二二一號
    卷第一宗第二二七頁至第二三五頁、原審卷第六十三頁至第
    六十六頁），並有九十年一月五日屏東市戶政事務所屏市戶
    （十）字第００五八號函及所附資料、九十年一月四日臺北
    縣永和市戶政事務所北縣永戶字第０一二三號書函及所附資
    料、九十八年七月二十七日內政部入出國及移民署移署資處
    寰字第０九八０一０八一五八號函附之戶籍謄本及大陸地區
    人民進入臺灣地區保證書等件在卷可證（見訴六一號卷第四
    四頁至第四八頁、第五一頁至第五八頁、九十八年度他字第
    三二九七號卷第一０五頁至第一二二頁），復經本院以九十
    年度上訴字第二六四七號、九十四年度上訴字第三四一一號
    判決認定屬實，有上開案件卷證資料可證，自堪信為真實。
  (二)證人余世安雖於臺灣臺北地方法院另案九十年度訴字第六一
    號案件法院審理過程中，曾為被告亦有參與證人余世安等人
    意圖營利媒介女子與他人為性交易等犯行之供述。惟證人余
    世安於另案偵查中曾供稱：伊受雇於王禎良（即王金良）辦
    理大陸女子入出境手續，許小雲拿到來臺許可後，伊去機場
    接她（見偵一九０六五號卷第一宗第九一頁、第二宗第六五
    頁），於另案九十年一月五日法官訊問時供稱：從事大陸女
    子假結婚真賣淫的有伊、王禎興夫婦、劉信宏等語（見訴六
    一號卷第二五頁），於九十年三月二十九日法官訊問時供稱
    ：劉信宏是真正幕後出資的老闆，所有的女子由王禎興物色
    ，劉信宏提供王禎興在大陸的所有開支，在大陸拿到結婚證
    書後，臺灣的先生會先回來，王禎興再帶這些女子回來，回
    來時劉信宏會到機場接女子，劉信宏安排他們住在美麗華飯
    店，第二天聯絡他們所謂的先生到戶籍地辦理結婚登記手續
    ，登記完後人頭先生把人帶回來，劉信宏有時會交代他堂弟
    「小峰」；限制林立自由時，「小峰」也在場，由「小峰」
    壓住林立的腳；劉信宏之太太劉春蘭也知情，劉信宏公司還
    有另一個叫「小陳」的，核心是劉信宏、小峰、小陳、王禎
    興、劉春蘭等語（見訴六一號卷第一三九頁、第一四０頁）
    ；於九十年四月二十七日刑事答辯狀稱：劉信宏之堂弟叫「
    智輝」擔任應召站總機，劉信宏之妻弟「小峰」負責管理應
    召站的司機，應召站係由劉信宏、「智輝」、「小峰」、王
    禎興等執行，伊係在不知情之情形下，幫王禎興、劉信宏代
    辦申請來台手續之旅行證件，並未參與應召站之工作（見訴
    六一號卷第一八三頁至第一八七頁）；於九十年五月八日法
    官訊問時供稱：只要劉信宏有來，他都會帶被告，去機場接
    人，被告也有去，劉信宏曾說被告是他堂弟，有什麼事可以
    找他，所以伊誤以為被告是劉信宏的堂弟，其實被告負責接
    飯店叫小姐打來的電話，他打電話聯絡司機，司機由小峰、
    阿凱管理，整個應召站的核心人物是劉信宏、劉信宏太太、
    被告、小峰、阿凱等人，伊與劉信宏聊天時，有電話打來，
    伊詢問劉信宏後，才知道公司其他成員的業務，例如被告是
    接飯店的電話等語（見訴六一號卷第一九二頁至第一九四頁
    ）；於九十年十月十八日法官訊問時供稱：出資老闆是王禎
    興和孫信宏，劉信宏借錢給王禎興和孫信宏等語（見上訴二
    六四七號卷第二宗第二三頁）；於九十一年一月二十五日法
    官訊問時供稱：伊是受雇王禎興代辦女孩子來臺申請手續等
    語（見上訴二六四七號卷第二宗第一七五頁）。嗣於王金良
    為被告之臺灣臺北地方法院九十二年度訴字第一二二一號案
    件於九十三年七月二十日審理時，余世安復以證人身分具結
    證稱：劉信宏出資金，伊聯絡周邊，王金良都在大陸，大陸
    有王金良和王金良的朋友孫姓男子，由他們二人接待去大陸
    的臺灣男子，王金良除此之外沒有負責其他工作，報酬支付
    給孫信宏，王金良與孫信宏的關係伊不知道，王金良不是伊
    的老闆等語（見九十二年度訴字第一二二一號卷第一宗第二
    二七頁至第二三一頁）。比對證人余世安前後之供述、證詞
    ，其一開始於九十年一月五日法官訊問時，供稱從事大陸女
    子假結婚真賣淫的有伊、王禎興夫婦、劉信宏等語，復於九
    十年三月二十九日法官訊問時供稱應召站之核心是劉信宏、
    小峰、小陳、王禎興、劉春蘭，又於九十年四月二十七日答
    辯狀稱應召站是由劉信宏、「智輝」、「小峰」、王禎興等
    執行，另於九十年五月八日法官訊問時則供稱整個應召站的
    核心人物是劉信宏、劉信宏太太、被告、小峰、阿凱等人，
    是其關於其所參與之應召站之主要成員究係何人，前後供述
    不一，究係何者為真，實非無疑；此外，證人余世安供稱劉
    信宏曾告知被告為其堂弟，而被告之堂弟為「小峰」等語，
    則「小峰」與被告似應為同一人，惟依余世安於九十年四月
    二十七日答辯狀所載及九十年五月八日法官訊問時所為供述
    ，「小峰」與被告又係不同之二人，則證人余世安所述之事
    實紊亂，亦令人心生胡亂拚湊之疑竇。另證人余世安於本法
    院九十年度上訴字第二六七四號案件，自偵查迄至審理，均
    供稱：伊受雇於王金良，王金良為其老闆等語，惟於臺灣臺
    北地方法院九十二年度訴字第一二二一號案件審理時，即翻
    異前詞，就王金良於彼等「假結婚真賣淫」之犯行立於主導
    地位一事避重就輕，刻意忽略，未為真實陳述。再者，證人
    劉信宏於九十年三月二十九日臺灣臺北地方法院另案法官訊
    問時供稱：至於接機係伊與余世安一同接機等語（見訴六一
    號卷第一四一頁），於九十年五月八日臺灣臺北地方法院另
    案法官訊問時供稱：大陸女子的事被告並無參與等語（見訴
    六一號卷第一九三頁），於原審審理時具結證稱：被告並沒
    有擔任應召站總機之工作，被告沒有跟伊去機場接大陸女子
    ，伊從來沒有跟余世安說被告是負責接飯店打來叫小姐的電
    話等語（見原審卷第六十四頁反面、第六十六頁）。另共犯
    葉志雄亦供稱：伊的老闆是余世安，伊沒有見過被告接到叫
    小姐的電話等語（見訴一二二一號卷第一宗第二一九頁、訴
    六一號卷第一九六頁）。共犯林立也供稱：未曾見過被告等
    語（見訴字第六一號卷第一九二頁）。又證人即大陸女子陳
    秀維證稱：是余世安到機場接伊到台北市○○街住處，司機
    是余世安指派等語（見上訴二六四七號卷第一宗第一六二頁
    ）。則證人余世安所稱：被告負責應召站總機工作，接飯店
    叫小姐的電話，有去機場接大陸女子云云，與亦參與意圖營
    利非法使大陸女子、媒介女子與他人為性交易等犯行之共犯
    即證人劉信宏、葉信雄、林立所述，亦不相符。綜觀證人余
    世安對其與證人劉信宏、王金良等人共犯之意圖營利媒介女
    子與他人為性交易之犯行所為之陳述，實有前後不一、刻意
    掩飾、混淆事實之情形，與其餘共犯之陳述亦有出入。且證
    人余世安於另案臺灣臺北地方法院、本院調查、審理期間，
    均未能坦承其意圖營利媒介女子為性交易之犯行，此參本院
    九十年度上訴字第二六四七號判決內容即明，而證人余世安
    為該案利害關係人，本即有推卸責任予他人以求自保之可能
    ，其所言實難遽信。況證人余世安除了自身供述外，未能提
    出其他具體事證以佐證其所述為真，另遍觀全卷事證，亦無
    事證顯示被告確有接聽飯店叫小姐之電話、至機場接大陸女
    子等參與應召站經營、意圖營利媒介女子與他人為性交易之
    犯行，故僅以上開證人余世安之供詞，尚難證明被告有為公
    訴意旨所指訴參與證人劉信宏等人意圖營利媒介性交易犯行
    之行為分擔。
  (三)又被告雖不否認其有依劉信宏之指示至大陸女子之住處裝冷
    氣、安裝傢俱，陪同劉信宏帶大陸女子去買衣服等情，核與
    證人余世安、陳秀維、許小雲於臺灣臺北地方法院九十年度
    訴字第六一號案件審理時所述相符，惟被告自八十八年十二
    月二十五日至八十九年十月十四日止，係任職於劉信宏所經
    營之泛亞汽車有限公司擔任業務一節，除為被告所自承外，
    復與證人劉信宏於原審審理時證述情節相符（見原審卷第六
    十二頁反面），並有卷附之中央健康保險局臺北分局聯合服
    務中心保險對象投保歷史列印資料一紙在卷可證（見原審卷
    第二十一頁），是堪信為真實。而證人劉信宏於九十年五月
    八日臺灣臺北地方法院另案法官訊問時供稱：伊當被告是親
    弟弟，只要伊忙，伊就會叫被告去幫忙余世安，去搬東西、
    傢俱、裝冷氣等語（見訴六一號卷第一九三頁），則被告既
    係證人劉信宏之員工，聽從老闆劉信宏指示去大陸女子之住
    處幫忙搬傢俱、裝冷氣，尚符事理；且被告供稱：伊係跟車
    行的人跟著劉信宏一起出去的，不知道去哪裡找大陸女子，
    後來大陸女子有去買衣服，伊去大陸女子的住處並沒有跟大
    陸女子說到話，伊是到了那邊才知道有人住在裡面，裝完冷
    氣後劉信宏只有說那是大陸女子的宿舍，然後伊就沒有問那
    麼多了等語；參以證人陳秀維於九十年五月二十四日臺灣臺
    北地方法院另案審理時結證稱：被告沒有跟我們說過話，也
    沒有幫我們做過任何事等語，證人許小雲於同日審理時具結
    證稱：被告是與劉信宏一起來的，被告沒有說什麼話等語（
    見訴六一號卷第二三五頁）。則被告除了依劉信宏指示至大
    陸女子之住處幫忙搬傢俱、裝冷氣，跟著證人劉信宏陪同大
    陸女子買衣服外，別無與大陸女子接觸之行為，亦查無其他
    積極事證足認被告於為前揭搬傢俱、裝冷氣、陪同購衣之行
    為時，確知證人劉信宏係在從事「假結婚真賣淫」之不法情
    事，且其主觀上有正在參與媒介大陸女子為性交易犯行之認
    知，故雖被告有為上開搬傢俱、裝冷氣、陪同購衣之行為，
    亦難認其即有參與媒介大陸女子為性交易等之犯行，或與證
    人劉信宏、余世安等人就該犯行有何犯意聯絡。
  (四)公訴意旨另認訴外人劉以嘉亦為參與證人劉信宏等人意圖營
    利媒介女子性交易犯行之共犯之一，惟經臺灣臺北地方法院
    檢察署檢察官偵查後，認證人余世安所為不利於劉以嘉之供
    詞與自身有利害關係，且未能提出相關佐證，相關共犯亦均
    未供述劉以嘉為共犯之一，是難以余世安單一指述即認劉以
    嘉確有參與犯行，而於九十九年八月十六日就劉以嘉經檢察
    官簽分涉犯上開意圖營利媒介女子性交易之犯行為不起訴處
    分，此有臺灣臺北地方法院檢察署九十九年度偵緝字第一一
    二一號不起訴處分書一份在卷可證（見本院卷第四七頁、第
    四八頁）。是可知公訴意旨此部分記載亦有違誤，益徵證人
    余世安不利於被告之供詞，實不足採。另本院九十年度上訴
    字第二六四七號、九十四年度上訴字第三四一一號確定判決
    雖均認定被告與證人劉信宏、余世安等人就前揭意圖營利媒
    介女子與他人為性交易等犯行，有犯意聯絡與行為分擔，惟
    細繹該等判決內容，無非係以證人余世安於前揭案件審理中
    所為不利於被告之供述為其論據，惟證人余安世不利於被告
    之供述既不足採信，以該不實之供述為基礎而認定之事實，
    亦難採認。
  (五)綜上各節，公訴人所提出之證據，容或存有合理之懷疑，而
    無從證明被告有該當臺灣地區與大陸地區人民關係條例第七
    十九條第一款、刑法第二百十六條、第二百十四條、同法第
    二百三十一條第一項規定之犯行；此外，復查無其他積極證
    據，足資證明被告有如公訴意旨所載之犯行，揆諸首揭規定
    及說明，本件不能證明被告犯罪，即應為被告無罪判決之諭
    知，以免冤抑。
五、原審因認被告被訴臺灣地區與大陸地區人民關係條例第七十
    九條第一款、刑法第二百十六條、第二百十四條、同法第二
    百三十一條第一項等罪，核屬不能證明，而為無罪之諭知，
    經核尚無違誤。檢察官上訴意旨略以：(一)證人余世安對被告
    之身分及與共犯劉信宏之關係，或有誤認，然對被告乃共犯
    劉信宏身邊人，經常陪同劉信宏與伊見面，有事可透過被告
    聯絡等情，供述並無不一，又其供述與證人劉信宏之供述不
    一，何以僅認其為利害關係人，所言不可採，而共犯劉信宏
    供稱被告未參與等語較為可採，原審並無說明理由，況且與
    被告關係甚密，有迴護被告之可能，是原審以上揭理由認定
    被告與共犯劉信宏等人間無意圖營利媒介性交易之行為分擔
    ，難認允當。(二)被告所為前往大陸女子住處搬家俱、裝冷氣
    及陪同大陸女子購物之行為，顯非被告從事中古汽車買賣業
    務之業務行為，被告仍依共犯劉信宏指示為上揭行為，被告
    主觀上豈有可能不知共犯劉信宏從事不法行為。況被告既不
    否認會依共犯劉信宏指示從事業務外行為，益徵證人余世安
    於臺灣臺北地方法院九十年度訴字第六一號審理時供稱：劉
    信宏有時會交待堂弟「小峰」或劉信宏公司另一人小陳；劉
    信宏有來，他都會帶被告來，有事可以找被告，伊誤為被告
    是劉信宏堂弟等語可採，足認共犯劉信宏與被告乃主從關係
    ，被告對共犯劉信宏從事假結婚真賣淫之不法情事知之甚詳
    ，亦有參與等語。然查：(一)按被告之所以自白，其動機頗為
    複雜，尤其共同被告之自白涉及他人共犯者，刑法中僅少數
    犯罪對共同正犯加重其刑，其他犯罪並不加重處罰，則共犯
    承認他人共同犯罪，對於自白之被告而言，不僅毫無不利可
    言，反而可以分散責任，為減輕自己之罪責，不免指控他人
    為主犯，而其本人為從犯或事後共犯，以逃避或減輕應負之
    刑責，在此情形之下，共同被告在其自白時指控他人為共犯
    ，並非不可想像，故共同被告之自白更應有補強證據，以證
    明其自白真實，此乃刑事訴訟法第一百五十六條第二項規定
    之由來。本件證人余世安係應召站成員而遭追訴、審判，其
    關於應召站主要成員之供述有前後不一、刻意掩飾、混淆事
    實之情形，與其餘共犯之陳述亦有出入，已有重大瑕疵可指
    ，是否與事實相符已然成疑。其嗣雖堅指被告擔任應召站總
    機、至機場接大陸女子等參與應召站經營，並為共犯劉信宏
    之聯絡人云云，惟為避免其避重就輕，攀誣他人，其對被告
    不利之證詞，亦須有其他必要之證據以為補強；然除證人余
    世安之指證，及被告曾至大陸女子住處搬傢俱、裝冷氣、陪
    同買衣物外，並無其他必要確切證據，佐證被告確有涉犯意
    圖營利，使大陸女子非法入境，並媒介大陸女子與他人為性
    交易之犯行，已詳如前述，自不能徒憑證人余世安之供詞，
    即遽為被告不利之認定。(二)按行為人對於他人所從事之犯罪
    行為，是否具有犯意聯絡及行為分擔，為成立共同正犯之構
    成要件事實，根據刑事訴訟法第一百五十四條規定，應依積
    極證據加以認定。若無足可證明共同正犯之積極證據，不得
    徒憑涉案各人間有何親誼故舊關係，遽行推測其必會共同參
    與犯罪。被告固曾依劉信宏指示至大陸女子之住處幫忙搬傢
    俱、裝冷氣，跟著證人劉信宏陪同大陸女子買衣服，然其係
    劉信宏所經營汽車公司之員工，基於工作職務產生上下從屬
    關係，或同事情誼，受劉信宏之託協助處理上開日常生活之
    事務，亦屬事理之常。徵諸大陸女子陳秀維、許小雲之證述
    ，被告除為上開日常生活行為外，別無與渠等有其他接觸行
    為或對話，亦查無積極事證足認被告於為前揭搬傢俱、裝冷
    氣、陪同購衣之行為時，確知證人劉信宏係在從事「假結婚
    真賣淫」之不法情事，且其主觀上有正在參與或幫助媒介大
    陸女子為性交易犯行之認知或預見，自難徒憑被告與劉信宏
    之親誼故舊關係，推認被告與劉信宏有犯意聯絡、行為分擔
    。除此之外，復查無其他積極證據足資證明被告確有公訴意
    旨所指該當臺灣地區與大陸地區人民關係條例第七十九條第
    一款、刑法第二百十六條、第二百十四條、同法第二百三十
    一條第一項規定之犯行，檢察官上訴，尚無法達足以確信被
    告有上開被訴犯行之程度，上訴為無理由，應予駁回。
據上論斷，應依刑事訴訟法第三百六十八條，判決如主文。
本案經檢察官黃和村到庭執行職務。
中    華    民    國  100    年    2    月    22      日
            刑事第六庭    審判長法  官  邱同印
                                法  官  郭豫珍
                                法  官  何信慶
以上正本證明與原本無異。
如不服本判決，應於收受送達後10日內向本院提出上訴書狀，其
未敘述上訴之理由者並得於提起上訴後10日內向本院補提理由書
（均須按他造當事人之人數附繕本）「切勿逕送上級法院」。
                                書記官  王泰元
中    華    民    國  100    年    2    月    23    日